【裁判字號】    98,消債清,52
【裁判日期】    990512
【裁判案由】    清算事件
【裁判全文】
臺灣士林地方法院民事裁定            98年度消債清字第52號
債  務  人  甲○○
代  理  人  張金盛律師
上列當事人聲請清算事件，本院裁定如下：
    主  文
債務人甲○○自中華民國九十九年五月十七日下午五時起開始清
算程序，並同時終止清算程序。
    理  由
一、按債務人與金融機構協商成立者，不得聲請更生或清算，但
    因不可歸責於己之事由，致履行顯有重大困難者，不在此限
    。消費者債務清理條例（下稱消債條例）第151 條第5 項定
    有明文。次按，債務人不能清償債務或有不能清償之虞，於
    法院裁定開始更生程序或許可和解或宣告破產前，得向法院
    聲請清算，觀諸消債條例第3 條、第80條規定自明。再按，
    法院開始清算程序之裁定，應載明其年、月、日、時，並即
    時發生效力；債務人之財產不敷清償清算程序之費用時，法
    院應裁定開始清算程序，並同時終止清算程序，消債條例第
    83條第1 項、第85條第1 項亦有明定。
二、聲請意旨略以：伊有不能清償債務情事，前曾於民國97年間
    向最大債權金融機構之美商乙○銀行股份有限公司（嗣分割
    予乙○（台灣）商業銀行股份有限公司）請求協商，並協商
    成立，協商條件為每月還款新臺幣（下同）8,806 元。惟因
    伴有脊椎病變之頸部退化性脊椎炎術後之疾病無法久站，致
    工作不穩，擺攤又遭取締，目前平均每月僅有1 萬5,000 元
    之打零工收入，無力繼續繳納協商金額，故伊確係因不可歸
    責於己之事由，致履行協商條件顯有重大困難，且伊未經法
    院裁定開始更生程序或許可和解或宣告破產，爰向本院聲請
    清算等語。
三、經查，債務人所主張之上開事實，業據提出中國醫藥大學附
    設醫院臺北分院診斷證明書（見本院卷第13頁）、前置協商
    機制協議書及前置協商無擔保債務還款分配表暨表決結果（
    見本院卷第14至18頁）、財團法人金融聯合徵信中心當事人
    綜合信用報告之協商前置專用債權人清冊（見本院卷第26至
    29頁）、債務人全戶戶籍謄本（見本院卷第34至35頁）、生
    活支出單據（見本院卷第36至37頁、第49至50頁）、債務人
    勞工保險被保險人投保資料表（本院卷第38至39頁）、財政
    部臺北市國稅局96至97年度綜合所得稅各類所得資料清單及
    財產歸屬資料清單（見本院卷第40至42頁）等為證，核閱屬
    實，堪認為真正。是債務人主張其有不可歸責於己之事由，
    致履行協商條件顯有困難，當為實在。此外，債務人復查無
    消債條例第6 條第3 項、第8 條或第82條第2 項所定駁回清
    算聲請之事由存在，則債務人聲請清算，應屬有據。再者，
    債務人名下除車齡16年之汽車乙部外，別無其他財產，另參
    酌本件清算程序之規模，足認債務人之財產應不敷清償清算
    程序之費用，爰依上開規定裁定開始本件清算程序，並同時
    終止清算程序。
中    華    民    國    99    年    5     月    12    日
                  民事第三庭  法      官  施月燿
上為正本係照原本作成。
開始清算程序之裁定不得抗告，如不服同時終止清算程序之裁定
，應於裁定送達後10日內，以書狀向本院提出抗告，並繳納抗告
費新臺幣1 千元。
中    華    民    國    99    年    5     月    12    日
                              書  記  官  朱亮彰

司法院資訊處製作；財團法人民間司法改革基金會備份。
